臺灣桃園地方法院宣示判決筆錄　　　　　 96年度易字第204號
公　訴　人　台灣桃園地方法院檢察署檢察官
被　　　告　甲○○
　　　　　　乙○○
共　　 同
選任辯護人　陽文瑜　律師
　　　　　　袁健峰　律師
上列被告因詐欺等案件，於中華民國九十五年九月七日下午五時
許，在本院第一法庭宣示判決，出席職員如下：
　　　　　法　官　袁雪華
　　　　　書記官　邱仲騏
　　　　　通　譯
法官起立朗讀判決主文、犯罪事實要旨、處罰條文，及告以上訴
限制、期間並提出上訴狀之法院，且諭知記載其內容：
一、主  文：
    甲○○共同意圖為自己不法之所有，以詐術使人將本人之物
    交付，累犯，處有期徒刑陸月，如易科罰金，以銀元參佰元
    即新臺幣玖佰元折算壹日，減為有期徒刑參月，如易科罰金
    ，以銀元參佰元即新臺幣玖佰元折算壹日。
    乙○○共同意圖為自己不法之所有，以詐術使人將本人之物
    交付，處有期徒刑肆月，如易科罰金，以銀元參佰元即新臺
    幣玖佰元折算壹日，減為有期徒刑貳月，如易科罰金，以銀
    元參佰元即新臺幣玖佰元折算壹日。緩刑參年。
二、犯罪事實要旨：
    甲○○（前因犯侵占罪，經法院判處有期徒刑七月確定，於
    民國八十九年八月六日縮刑期滿執行完畢）與乙○○係兄妹
    ，緣韓玉潔（另經臺灣高等法院判決有罪確定）、鍾陳福（
    另案由本院審理中）、梁智添（另經檢察官不起訴處分確定
    ），三人共組專辦貸款之團隊，並與裕融企業股份有限公司
    （下稱裕融公司）、和潤企業股份有限公司（下稱和潤公司
    ）簽定特約服務契約書，為上開公司委外負責汽車貸款業務
    之招攬、對保之業務員，均為從事業務之人。該三人與丙○○（俟到案後由本院另行審結）共同基於意圖為自己不法所
    有之概括犯意聯絡，明知同有犯意聯絡之乙○○、甲○○因
    需款孔急，欲以辦理汽車貸款之方式取得現金花用，並無購
    買汽車之真意，竟與同有犯意聯絡之慶安汽車修理廠負責人
    之子邱建樺（另經本院判決有罪確定）謀議，由邱建樺尋找
    提供低價事故車、泡水車之車籍資料及行照予韓玉潔等人，
    而為下列行為：甲○○於九十年十月間，因積欠信用卡債務
    、周轉困難，乃與丙○○接洽貸款事宜，因甲○○信用不佳
    ，丙○○乃要求甲○○商得其妹即乙○○之同意出面申貸，
    丙○○、甲○○、乙○○均明知甲○○信用不佳，已不可能
    向銀行申請貸款，亦無資力清償，竟仍共同謀議以「假買車
    真貸款」之方式辦理車貸。乙○○先於九十年十一月間，在
    臺中市中興大學校門前，將其身分證件、印章交予丙○○，
    再由丙○○透過梁智添自邱建樺處低價購得車牌號碼Ｔ五－
    三九０七號自用小客車，及自不詳處所低價購得九Ｐ－二四
    四五號自用小客車之車籍資料各一份。丙○○與韓玉潔、梁
    智添均明知上開二部車曾發生嚴重事故，殘值甚低，猶與乙○○、甲○○就車牌號碼Ｔ五－三九０七號自用小客車部分
    ，共同基於行使公務員登載不實公文書、行使業務上登載不
    實文書及意圖為自己不法所有；及就車牌號碼九Ｐ－二四四
    五號自用小客車部分，共同基於行使公務員登載不實公文書
    及意圖為自己不法所有之概括犯意聯絡，由丙○○分別以自
    己（車牌號碼Ｔ五－三九０七號部分）及張仁義（車牌號碼
    九Ｐ－二四四五號部分）為出賣人，並分別以不詳之價格（
    車牌號碼Ｔ五－三九０七號部分，買賣契約書未據扣案）及
    三十四萬元（車牌號碼九Ｐ－二四四五號部分），與乙○○
    虛偽簽訂上開二部自用小客車之買賣契約書，再由丙○○利
    用不知情之代辦商依上開不實之汽車買賣事項，填寫汽車過
    戶登記書，送件至臺中區監理所南投監理站辦理過戶，致臺
    中區監理所南投監理站承辦人員誤將該二部車輛均過戶登記
    為乙○○名義，而核發汽車新領牌照登記書車主聯各一份，
    足以生損害於監理機關對於車籍資料管理之正確性。嗣被告
    乙○○再於九十一年一月下旬某日，前往韓玉潔等人位於桃
    園縣桃園市○○路上之辦公室，親自將其身分證件、印章等
    交予韓玉潔，韓玉潔並持丙○○所交付Ｔ五－三九０七號自
    用小客車之虛偽買賣契約書及監理機關核發登載不實之汽車
    新領牌照登記書車主聯等資料，據以向和潤公司之搭配貸款
    銀行遠東國際商業銀行（下稱丁○○○）詐領汽車貸款而行
    使之，並於九十一年二月五日，以乙○○購買Ｔ五－三九０
    七號自用小客車之名義，與丁○○○簽訂貸款暨動產抵押契
    約書，由梁智添為虛偽不實之對保，於對保人欄內簽名，將
    之交予丁○○○，繼由韓玉潔以乙○○之名義，製作動產擔
    保交易動產抵押設定登記申請書後，再由韓玉潔等人委由不
    知情之丁○○○持上開動產擔保交易動產抵押設定登記申請
    書、韓玉潔、梁智添業務上登載不實之貸款暨動產抵押契約
    書及監理機關核發登載不實之汽車新領牌照登記書車主聯等
    資料，向臺中區監理所南投監理站申請動產抵押設定登記而
    行使之，致丁○○○陷於錯誤，於臺中區監理所南投監理站
    為動產抵押設定登記後，隨即准予撥貸三十一萬元至丙○○
    、韓玉潔指定之帳戶（大安銀行桃園分行，戶名李育憲，帳
    號000000000000號）內，足以生損害於丁○○○、和潤公司對於汽車擔保放款風險評估之正確性。丙○○
    與韓玉潔、梁智添等人復承前行使公務員登載不實公文書及
    意圖為自己不法所有之概括犯意聯絡，於九十一年二月間某
    日，由韓玉潔向匯通商業銀行（下稱匯通銀行，為國泰銀行
    前身）中壢分行襄理劉文耀說明乙○○要申辦車牌號碼九Ｐ
    －二四四五號自用小客車之汽車貸款，並將該車虛偽之買賣
    契約書及監理機關核發登載不實之汽車新領牌照登記書車主
    聯等資料交予劉文耀而行使之，即請乙○○、甲○○親自至
    匯通銀行中壢分行與襄理劉文耀接洽。於九十一年二月七日
    ，乙○○、甲○○前往匯通銀行中壢分行，由乙○○、甲○○分別在貸款暨動產抵押契約書之立契約書人欄及連帶保證
    人欄內簽名（印章由其等授權劉文耀代刻後蓋印於其上，以
    下同），而與匯通銀行簽訂貸款暨動產抵押契約書，將之交
    予匯通銀行，並由不知情之該行襄理劉文耀對保，繼由乙○○於動產擔保交易動產抵押設定登記申請書債務人欄內簽名
    後，其等即委由不知情之匯通銀行持上開動產擔保交易動產
    抵押設定登記申請書、貸款暨動產抵押契約書及監理機關核
    發登載不實之汽車新領牌照登記書車主聯等資料，向臺中區
    監理所南投監理站申請動產抵押設定登記而行使之，匯通銀
    行因而陷於錯誤，於臺中區監理所南投監理站為動產抵押設
    定登記後，隨即准予撥貸二十六萬元至上開李育憲帳戶內，
    足以生損害於匯通商銀對於汽車擔保放款風險評估之正確性
    。
三、處罰條文：
    修正後刑法第二條第一項前段、第二十八條、第四十七條第
    一項、第七十四條第一項第一款，刑法第二百十四條、第三
    百三十九條第一項，修正前刑法第五十五條、第四十一條第
    一項前段，修正前罰金罰鍰提高標準條例第二條，中華民國
    九十六年罪犯減刑條例第二條第一項第三款、第七條、第九
    條。
四、協商判決除有刑事訴訟法第四百五十五條之四第一項第一款
    於本訊問程序終結前，被告撤銷協商合意或檢察官撤回協商
    聲請者；第二款被告協商之意思非出於自由意志者；第四款
    被告所犯之罪非第四百五十五條之二第一項所定得以協商判
    決者；第六款被告有其他較重之裁判上一罪之犯罪事實者；
    第七款法院認應諭知免刑或免訴、不受理者情形之一，及違
    反同條第二項「法院應於協商合意範圍內為判決；法院為協
    商判決所科之刑，以宣告緩刑或二年以下有期徒刑、拘役或
    罰金為限」之規定者外，不得上訴。
五、如有前項得上訴之情形者，得自收受判決送達之日起十日內
    ，向本院提出上訴書狀，上訴於第二審法院。
中　　華　　民　　國　　96　　年　　9 　　月　　7 　　日
                                  書記官　邱仲騏
                                  法　官　袁雪華
以上正本證明與原本無異。
                                  書記官　邱仲騏
中　　華　　民　　國　　96　　年　　9 　　月　　7 　　日
附錄本案論罪科刑之法條：
中華民國刑法第214條
（使公務員登載不實罪）
明知為不實之事項，而使公務員登載於職務上所掌之公文書，足
以生損害於公眾或他人者，處3 年以下有期徒刑、拘役或5 百元
以下罰金。
中華民國刑法第339條第1項
（普通詐欺罪）
意圖為自己或第三人不法之所有，以詐術使人將本人或第三人之
物交付者，處5 年以下有期徒刑、拘役或科或併科1 千元以下罰
金。
